# 远期外汇合约和即期结售汇的现金流量表处理

提问人：hx14383 时间：2020-10-10 08:05:08
陈版，
您好，
请教一个关于远期外汇合约和即期结售汇在用直接法编制现金流量表时处理的问题，
本企业存在大量海外销售业务，为避免汇率变动带来的风险，大量采取远期外汇合约进行锁汇，
基本上是按照订单情况一一匹配进行锁汇，
核算方面对于这部分远期合同是作为衍生金融资产/负债，按公允价值计量，交割时确认投资收益。
在编制现金流量表时，我们认为：
（ 1 ）在收回外币货款时作为”销售商品、提供劳务收到的现金”；
（ 2 ）如果是远期交易，则将买入和卖出的现金流取净额列报，我们认为这个现金流符合《企业会计准则第 31 号——现金流量表》第五条“（二）周转快、金额大、期限短项目的现金流入和现金流出”。若为投资收益，则列示为”取得投资收益收到的现金 ”，若为投资损失，则列示为“ 支付的其他与投资活动有关的现金 ”。
（ 3 ）而如果是即期结售汇，换回的人民币金额与原先的外币折合人民币金额的差额，则是在月末作为“ 汇率变动对现金的影响 ”体现在现金流量表中。
不知这样处理是否合适？
现金流

回答人：chenyiwei
（ 1 ）（ 3 ）基本合理；（ 2 ）是否满足净额列报的条件还需要进一步核实，即是否在很短期限内（例如 7 天内）发生金额接近但方向相反的对应现金流。